【裁判字號】    98,交抗,100
【裁判日期】    980826
【裁判案由】    違反道路交通管理處罰條例聲明異議
【裁判全文】
臺灣高等法院花蓮分院交通事件裁定     98年度交抗字第100號
抗  告  人
即受處分人  甲○○
上列抗告人因違反道路交通管理處罰條例案件，不服臺灣花蓮地
方法院中華民國98年7月8日所為裁定（98年度交聲字第131號）
，提起抗告，本院裁定如下：
    主  文
抗告駁回。
    理  由
一、抗告意旨略以：抗告人於接獲P00000000號違規舉發通知單
    後，因抗告人之自小客車已於94年6月報廢棄車輛資源回收
    ，自當時起抗告人心生疑慮該車牌已遺失遭人盜用或變造使
    用，即於98年7月間於花蓮縣警察局花蓮分局美崙派出所完
    成製作筆錄開具車牌遺失協尋證明。抗告人車牌U7-4385號
    自民國94年起迄今未曾使用，也未曾提供他人使用，且自民
    國93年起至97年11月沒有任何違規紀錄，就僅發生在97年11
    月5日以停車費經催繳違規逕行舉發交通案件，又陸續6、7
    月份接獲「花蓮縣政府路邊收費停車場委託民間經營停車費
    催繳通知單」3張共18筆通知，顯然該車牌為他人不法使用
    ，該駕駛人意圖清楚一直連續違規，鑑請鈞院查明事實。又
    林思齊係將資源回收三聯單及回收金以掛號寄至本人處所，
    其證述已將兩面車牌、回收金、三聯單交予抗告人之說詞有
    所錯誤，記得當時本人日後一兩個月仍看見該報廢之車輛及
    車牌在元六汽車廠中，當時也未馬上交車牌交給本人，車牌
    流向就不得而知。抗告人既毫無所悉也無法告知處罰機關歸
    責之人是誰，將異議人視為交通違規處罰對象實屬不合云云
    。
二、經查：辦理報廢之程序，需持有車主身分證正本、印章、牌
    照（含號牌2面及行車執照1枚）至公路監理機關，並結清各
    項稅、費及交通違規罰鍰，此有交通部公路總局台北區監理
    所花蓮監理站98年6月30日北監花四字第0980005969號函在
    卷可稽。由於公路監理機關報廢程序需要各項證明文件正本
    ，且需結清車輛所生之各項費用，為避免爭議，由車主自行
    至監理機關辦理報繳牌照較合常理。證人林思齊於警詢筆錄
    中證稱：隔天我就將資源回收三聯單及兩面車牌交還他；有
    常幫客戶代辦報廢車輛，客戶車輛開來店裡，然後將車牌拆
    卸下來交給車主自行至監理站繳交完成報廢程序等語，顯與
    常理相合，其又與抗告人無故舊怨隙，所述足堪採信，抗告
    意旨所辯林思齊未將車牌交予抗告人云云，即難採憑。又抗
    告人駕駛汽車多年，當知汽車牌照為監理機關登記在案，足
    以作為辨識汽車所有人之表徵，車牌所有人即應對懸掛其車
    牌之車輛負汽車所有人注意義務，故理應對車牌善盡保管之
    責，如有遺失應即至監理機關辦理，以避免因他人冒用觸犯
    法律致生爭議。惟抗告人未完成報廢程序在先，又迄至受本
    件舉發後始至警察機關辦理遺失協尋，即難以證明該懸掛U7
    -4385號車牌之自小客車確屬他人不法使用。抗告人既無法
    舉證本件違規行為應歸責之人，復有舉發採證照片在卷可參
    ，是原處分機關逕行舉發懸掛登記車牌U7-4385號之汽車所
    有人，於98年4月2日以花監違字第裁44-P00000000號裁決書
    依道路交通管理處罰條例第56條第2項處罰鍰新台幣300元，
    於法即無違誤，原裁定駁回異議，亦無不合。本件抗告意旨
    ，為無理由，應予駁回。
三、據上論結，應依道路交通案件處理辦法第26條，刑事訴訟法
    第412條，裁定如主文。
中    華    民    國    98    年    8     月    26    日
                  交通法庭審判長法  官    謝 志 揚
                                法  官    林 鳳 珠
                                法  官    林 慶 煙
以上正本證明與原本無異。
本件不得再抗告。
中    華    民    國    98    年    8     月    26    日
                                書記官    林 明 智


司法院資訊處製作；財團法人民間司法改革基金會備份。
